【裁判字號】    89,交抗,129
【裁判日期】    890615
【裁判案由】    違反道路交通管理處罰條例
【裁判全文】
臺灣高等法院交通法庭裁定                        八十九年度交抗字第一二九號
    抗告人即
    受處分人  甲○○
右列抗告人因違反道路交通管理處罰條例案件，不服台灣士林地方法院中華民國八十
九年四月十五日裁定（八十九年度交聲字第三九二號）提起抗告，本院裁定如左：
    主  文
抗告駁回。
    理  由
一、按汽車駕駛人，駕駛汽車肇事致人受傷或死亡，應即採取救護或其他必要措施，
    並向警察機關報告，不得駛離；違者吊扣駕照三個月至六個月，逃逸者吊銷駕駛
    執照，道路交通管理處罰條例第六十二條第一項定有明文。
二、而「本件抗告人於八十八年八月二十五日晚間十時二分許，駕駛車牌號碼ＥＺ─
    八五一五號廂型車，沿台北市○○○路○段第五車道南向北行駛，至肇事地點超
    速行駛，且往慢車道變換時，其車右側車身撞及同向同車道由王會音駕駛之ＤＱ
    Ｙ─八五０輕機車而肇事，致王會音受傷」等情，有以下之事證可以證明其事：
  １、卷附之道路交通事故調查報告表一件。
２、被害人王會音及目擊證人馮貢生之談話紀錄表各一件。
  ３、卷附之照片一張。
三、而針對前開違規事實，移送機關乃以抗告人肇事後未採取救護措施而逃逸現場，
    依道路交通管理處罰條例第六十二條第一項規定裁處吊銷駕駛執照（原處分另以
    異議人超速行駛而裁處罰鍰新台幣一千二百元並記違規點數一點，此部分抗告人
    未曾提出異議）。
四、而抗告人向原審交通法庭提出異議之理由不外是：
  １、其雖有行經該地，但完全不知道有撞到人肇事，是隔天經警察通知至警局作筆
      錄才知悉其事。
  ２、發生碰撞時，其完全未查覺，亦未從後視鏡等處看見機車倒地等情。
五、原審交通法庭則基於以下之理由，認為抗告人之主張不可採，而駁回其異議。
  １、本案有目擊證人馮貢生親眼目睹抗告人肇事經過，又記下抗告人所駕駛汽車之
      車號而向警方報案，此有談話紀錄表可徵。
  ２、而目擊證人馮貢生曾在原審調查時到庭證稱（原審八十九年四月七日訊問筆錄
      ）：
      「抗告人行駛在我前面，我因經過路口遇紅燈停在路口，看到抗告人與（王會
      音）機車擦撞，機車倒地，因有火花才引起我注意，機車碰撞後再滾開」。
      「（抗告人的車是否有停下來？）抗告人的剎車燈有亮，有想的意思，後即加
      速駛離開．．我就立刻去追抗告人車子」
  ３、而從證人馮貢生以上之證述足知：
    (1)、抗告人對於肇事致機車倒地乙節知之甚明。
    (2)、甚且於肇事後猶豫是否停下車而曾踩剎車，嗣後旋即加速逃逸。
    (3)、所以抗告人所辯不知肇事云云，無足採信。
六、現抗告人向本院提起抗告，其抗告意旨則如後附之抗告狀所載。但其內容均是重
    申以往之辯解內容，或謂：「二車擦撞時，其的確毫無所悉」云云，或稱：「當
    日因接近有紅綠燈之路口，所以自然反應踩煞車，並不是肇事後打算逃逸」云云
    。
七、但經調閱本院八十九年度交上訴字第七八號卷（被告被訴駕車肇事傷人而逃逸）
    ，查明相關資料後，本院認為目擊證人馮貢生之證述內容可信度極高，應可確定
    抗告人確有「肇事傷人後逃逸」等情，其抗告意旨中所辯各節無非是推托之詞，
    難以取信於人，亦無法推翻原處分之決定。
八、原審法院因依道路交通案件處理辦法第十九條之規定，駁回抗告人之異議，尚無
    違誤。抗告人抗告意旨指摘原裁定不當，為無理由，應予駁回。
九、據上論結，應依道路交通案件處理辦法第二十六條、刑事訴訟法第四百十二條，
    裁定如主文。
中     華    民     國    八十九   年        六      月      十五      日
                             臺灣高等法院交通法庭
                                 審判長法  官  陳  貽  男
                                       法  官  聶  齊  桓
                                       法  官  帥  嘉  寶
右正本證明與原本無異。
不得抗告。
                                       書記官  劉  貞  達
中     華     民     國    八十九   年        六      月      十六      日


司法院資訊處製作；財團法人民間司法改革基金會備份。
